【裁判字號】    90,簡抗,31
【裁判日期】    900615
【裁判案由】    分配表異議之訴
【裁判全文】
臺灣臺北地方法院民事裁定  九十年度簡抗字第三一號
    抗  告  人  甲○○
                          送達.
    相  對  人  乙○○
                          （台灣台北地方法院民事執行處天股）
右抗告人因與相對人間分配表異議之訴事件，抗告人對於民國九十年三月八日本院台
北簡易庭九十年度北簡字第五九一號第一審裁定提起抗告，本院裁定如左：
    主      文
抗告駁回。
抗告費用由抗告人負擔。
    理      由
一、按訴訟標的於確定之終局判決中經裁判者，除法律別有規定外，當事人不得就該
    法律關係更行起訴，又起訴之訴訟標的為確定判決之效力所及者，法院應以裁定
    駁回，民事訴訟法第四百條第一項、第二百四十九條第一項第七款分別定有明文
    。而民事訴訟法上所謂一事不再理之原則，即指同一事件已有確定之終局判決者
    而言，其所謂同一事件，乃同一當事人就同一法律關係而為同一之請求，若此三
    者有一不同，即不得謂為同一事件（參照最高法院十九年上字二七八號判例）。
二、本件抗告意旨略以：相對人即本院民事執行處天股書記官，於本院八十七年度民
    執天字第一四二一０號執行事件中，無視訴外人即參與分配債權人楊慧玉使公務
    人員不實之記載，又不理會抗告人之聲請更正，仍以新台幣（下同）十一萬元之
    債權為第二次債權分配之依據。嗣抗告人以相對人為被告，提起分配表異議之訴
    ，詎本院九十年北簡字第五九一號民事裁定對相對人之違法濫權並未處理，爰請
    求廢棄原裁定等語。
三、經查：抗告人前於民國八十八年八月十七日，就本院八十七年民執天字第一四二
    一０號執行事件，對相對人提起分配表異議之訴，並經本院於八十九年七月三十
    一日以八十九年度簡上字第四０七號判決確定在案，業據本院依職權調上開卷宗
    核閱屬實，嗣抗告人又於八十九年十二月二日提起本件分配表異議之訴，然觀諸
    該前後二訴之訴訟當事人、訴之聲明及訴訟標的之法律關係，其當事人同為抗告
    人與相對人，訴之聲明同為請求變更本院八十七年度民執天字第一四二一０號執
    行事件之分配表，而訴訟標的法律關係，亦同係對上開執行事件分配表之異議權
    ，則揆諸前揭說明，抗告人就同一法律關係復提起本件之訴，自為前訴判決之既
    判力效力所及，其訴為不合法。原審裁定駁回其訴，尚無不合，抗告意旨指摘原
    裁定不當，求予廢棄，為無理由，其抗告應予駁回。
三、據上論結，本件抗告無理由，依民事訴訟法第四百三十六條之一第三項、四百九
    十二條第一項、第九十五條、第七十八條，裁定如主文。
中      華      民      國    九十      年      六      月      十五    日
                              民事第三庭審判長法      官  楊絮雲
                                              法      官  張明輝
                                              法      官  陳邦豪
右正本證明與原本無異
本裁定不得抗告
中      華      民      國    九十      年      六      月      十五    日
                                              法院書記官  高秋芬


司法院資訊處製作；財團法人民間司法改革基金會備份。
